【裁判字號】    90,交易,253
【裁判日期】    900625
【裁判案由】    過失傷害
【裁判全文】
臺灣臺南地方法院刑事判決                          九十年度交易字第二五三號
    公  訴  人  臺灣台南地方法院檢察署檢察官
    被      告  乙○○
右列被告乙○○因過失傷害案件，經檢察官提起公訴（八十九年度偵字第一三九二０
號），本院判決如左：
    主  文
乙○○因過失傷害人，處拘役伍拾日，如易科罰金，以參佰元折算壹日。
    事  實
一、乙○○於民國（以下同）八十九年十月十三日十六時三十分許，駕駛車號ＷＨＳ
    ─一三八號機車，沿台南市○○路北向南行駛，行經該路二二九號文賢加油站前
    ，本應注意汽車行駛時，駕駛人應注意車前狀況，並隨時採取必要之安全措施，
    且依當時情形又無不能注意之情形，竟疏未注意，而與未注意左右來車由甲○○
    駕駛正由西向東穿越文賢路之車號ＴＭＢ─七三一號機車相撞，致甲○○受有左
    脛骨平臺骨折之傷害。
二、案經甲○○訴由台南市警察局第四分局報告由台灣台南地方法院檢察署偵查起訴
    。
    理  由
一、訊據被告乙○○否認有何過失傷害犯行，辯稱：是甲○○過來撞我的云云。經查
    ，右揭事實業據告訴人甲○○指述甚詳，復有台南市警察局交通隊製作之道路交
    通事故調查報告表一紙、照片十三張及甲○○之診斷證明書一紙附卷可稽。按汽
    車行駛時，駕駛人應注意車前狀況，並隨時採取必要之安全措施，道路交通安全
    規則第九十四條第三項有明載。本件雖告訴人甲○○穿越文賢路時，未注意左右
    來車為肇事之主因，惟被告駕車亦應注意上述注意車前狀況之規定，且依當時情
    形又非不能注意，竟疏不注意為之，以致肇事，致告訴人受傷，足認其行為亦有
    過失，所辯不足採信。參以本件經送台灣省台南區車輛行車事故鑑定委員會鑑定
    結果，亦認被告乙○○駕駛機車未注意車前狀況，為肇事次因，有該委員會鑑定
    意見書一紙在卷可參。是本件被告駕車未注意車前狀況，顯有過失，且其過失行
    為與被害人受傷間具有相當因果關係，其過失之犯行應堪認定。
二、核被告所為係犯刑法第二百八十四條第一項前段之罪，本院爰審酌被告品性及智
    識程度、犯罪所生之危害，被告犯後未能與告訴人達成民事和解等一切情狀，量
    處如主文所示之刑，並諭知易科罰金之折算標準，以示懲儆。
據上論斷，應依刑事訴訟法第二百九十九條第一項前段、刑法第二百八十四條第一項
前段、第四十一條第一項前段、罰金罰鍰提高標準條例第一條前段、第二條判決如主
文。
本案經檢察官陳俊秀到庭執行職務
中    華    民    國      九十      年      六      月      二十五      日
                              臺灣臺南地方法院交通法庭
                                      法  官  何  清  池
右正本證明與原本無異。
如不服本判決，應於判決送達後十日內向本院提出上訴狀( 應附繕本 )。
                                      書記官  林  木  村
中    華    民    國      九十      年      六      月      二十六      日
附錄本案論罪科刑法條全文：
刑法第二百八十四條第一項：
因過失傷害人者，處六月以下有期徒刑、拘役或五百元以下罰金，致重傷者，處一年
以下有期徒刑、拘役或五百元以下罰金。


司法院資訊處製作；財團法人民間司法改革基金會備份。
